臺灣高等法院民事裁定　　　　　　　　　100年度抗字第470號
　　抗　告　人　炯安企業有限公司
　　法定代理人　張簡聖宏
抗告人因與相對人偉傑工程股份有限公司間聲請停止執行事件，
對於中華民國100年2月15日臺灣新竹地方法院100年度聲字69 號
所為裁定提起抗告，本院裁定如下：
    主      文
抗告駁回。
抗告程序費用由抗告人負擔。
    理      由
一、相對人於原法院聲請意旨略以：抗告人持中華民國仲裁協會
    97年度仲聲字第150 號仲裁判斷書向原法院聲請強制執行，
    經原法院以99年度司執字第35133 號核發執行命令，並囑託
    臺灣臺中地方法院、臺灣桃園地方法院、臺灣臺北地方法院
    執行。茲抗告人尚積欠伊工程尾款及票款金額合計新台幣（
    下同）493萬7,306元，伊得以該債權與上開仲裁判斷書命伊
    給付抗告人422萬9,336元相抵銷，伊已向臺灣高雄地方法院
    提起給付工程款及確認之訴並經受理在案，爰於判決確定前
    依法停止抗告人所為之強制執行。另97 年度仲聲字第150號
    仲裁判斷中有關伊應給付之167萬2,465元部分，係附有停止
    條件之給付，抗告人應先完成保固手續後始得向伊請求，條
    件尚未成就。再伊已就97年度仲聲字第150 號仲裁判斷提起
    撤銷仲裁判斷之訴，現由本院99年度上字第1090號審理中，
    倘不停止執行，伊將受難以彌補之損害，爰依強制執行法第
    18條、仲裁法第42條規定，願供擔保聲請停止執行等語。
    原裁定略以；經調閱99年度司執字第35133 號執行卷宗、復
    參卷附之本院民事庭通知書，爰酌定594萬6,374元為擔保金
    ，准許相對人之聲請等語。
二、本件抗告意旨略以：原法院執行處因伊前依97年度仲聲字第
    150 號仲裁判斷書請求准予強制執行之程序尚在再抗告程序
    中，故未將仲裁費用10 萬5,856元列為強制執行之債權金額
    ，惟本院99年度非抗字第187 號已准許伊強制執行之請求，
    則仲裁費用10萬5,856 元亦在執行範圍內，原裁定所命擔保
    金額未加計上開仲裁費用及利息，擔保金額有所不當云云。
三、按當事人提起撤銷仲裁判斷之訴者，法院得依當事人之聲請
    ，定相當並確實之擔保，裁定停止執行，仲裁法第42 條第1
    項定有明文。又所謂「相當並確實之擔保」，係備供債權人
    因停止執行所受損害之賠償，其數額應依標的物停止執行後
    ，債權人未能即時受償或利用該標的物所受之損害額，或其
    因另供擔保強制執行所受損害額定之，非以標的物之價值或
    其債權額為據，最高法院92 年度台抗字第480號裁定足供對
    照。
四、查相對人97年度仲聲字第150 號仲裁判斷已提起撤銷仲裁判
    斷之訴，雖經臺灣臺北地方法院以99 年度仲訴字第5號判決
    駁回相對人之訴，然相對人已提起第二審上訴，現在本院99
    年度上字第1090號審理中，有上開第一審判決及本院民事庭
    準備程序通知書在卷（本院卷第14 -15頁反面、原法院卷第
    45頁），並為抗告人所不爭執，則原法院裁定准許停止執行
    ，與仲裁法第42條第1項規定相符，並無不合。
五、抗告人另指摘原法院酌定之擔保金額不當云云。查抗告人聲
    請本件強制執行程序之請求事項為：(一)相對人應給付抗告人
    422萬9,336元，暨其中402 萬3,812元自98年1月12日起至清
    償日止按年息5%計算之利息。(二)相對人應於抗告人依兩造於
    94年7月20 日所簽訂之「大潭發電計畫海水閘門製造安裝工
    程」承攬契約第16條第2款辦妥本件系爭第4期工程之保固手
    續後，給付抗告人167萬2,465元。(三)仲裁費用10萬5,856 元
    ，為抗告人所自陳（本院卷第5 頁反面），則抗告人上開請
    求事項 (一)主張之債權本息計算後 為468 萬2,574 元【本金
    402 萬3,812 元之利息自98年1 月12日計算至本件裁定時之
    100 年4 月13日止（2 年3 月又1 天），4,023,812x5%x1/1
    2x(27+1/30) = 453,238 （元以下四捨五入，下同），加計
    本金4,229,336 元後為4,682,574 元】。請求事項(二)主張之
    債權在抗告人辦妥保固手續後相對人應給付167 萬2,465 元
    ； 請求事項(三)主張之債權金額為10萬5,856 元，總計為646
    萬895 元（4,682,574 +1,672,465+ 105,856 ＝ 6,460,895
    ）。再斟酌相對人提起之撤銷仲裁判斷之訴已進行第二審之
    準備程序，且該件訴訟標的金額逾150 萬元，為得上訴第三
    審之訴訟事件， 參考各級法院辦案期限實施要點規定：第2
    、3 審通常程序審判案件之期限分別為2 年、1 年，合計3
    年為相對人提起撤銷仲裁判斷之訴獲准停止執行致抗告人延
    宕受償之受損期間，按法定年息5%予以計算，抗告人因停止
    執行而可能遭受之損害為96萬9,134 元（6,460,895x5%x3＝
    969,134 ），則原法院酌定594 萬6,374 元擔保金顯足備供
    賠償抗告人所生損害之擔保，抗告人之權益已獲完足充分之
    保障，茲仍指摘擔保金過低，應無可採。
六、綜上所述，原法院酌定594萬6,374元為擔保金，准許相對人
    在本院99年度上字第1090號撤銷仲裁判斷事件判決確定前停
    止本件強制執行程序之進行，並無不合，抗告人仍執陳詞提
    起抗告，為無理由，應予駁回。
七、據上論結：本件抗告為無理由，依強制執行法第30 條之1，
    民事訴訟法第495條之1第1項、第449條第1項、第95 條、第
    78條，裁定如主文。
中    華    民    國    100    年    4    月    13    日
                    民事第一庭
                        審判長法  官  張耀彩
                              法  官  盧彥如
                              法  官  林金吾
正本係照原本作成。
本裁定除以適用法規顯有錯誤為理由外，不得再抗告。如提起再
抗告，應於收受後10日內委任律師為代理人向本院提出再抗告狀
。並繳納再抗告費新台幣１千元。
中    華    民    國   100    年    4     月    13    日
                              書記官  張淑芳